# 请教陈版几个报表及附注列示的问题

提问人：悠扬的心 时间：2017-02-15 15:15:00
请教陈版、其他老师或网友几个报表及附注列示的问题，谢谢。
1 、利润表： 投资收益项目下的“其中：对联营企业和合营企业的投资收益”是否仅包含持有联营企业股权期间的权益法投资收益？当期因处置或清算联营企业产生的投资收益是否包含在内？
2 、所有者权益变动表： 背景：由于被审单位需上报久其报表数据，而久其系统的格式照搬了应用指南的标准格式且无法自行增行。
①被审集团当期有子公司注销清算完毕，该子公司因分配剩余财产减少的权益项目（包括实收资本、资本公积、盈余公积、未分配利润）应填在哪一行较恰当？ ②被审单位本期因联营企业专项储备变动计入的资本公积，准则修订前的权益变动表应填在“直接计入所有者权益的利得和损失—2.权益法下被投资单位其他所有者酸依变动的影响”，请问准则修订后的权益变动表应填在哪一行较恰当？
3 、附注：终止经营 按照应用指南定义，终止经营指已被处置或划归为持有待售的部分。请问已进入清算期的子公司或者当期清算注销的子公司（人员辞退、业务活动终止）是否属于终止经营？附注的终止经营收入、费用的范围是什么，是否类似分部收入的范围，应剔除非经营性活动？
4 、附注：分部信息 其他重要的非现金项目除了折旧费和摊销费以外的其他非现金费用、对联营企业和合营企业的长期股权投资之外，还有那些项目？

回答人：chenyiwei
1 、仅包含在持有期间内在被投资方的净利润中所占的份额，不包括处置或清算损益。 2 、（ 1 ）所有者投入和减少资本——其他。
（ 2 ）没有完全适用的项目，建议放在合适的“其他”类行中。 3 、进入清算期的子公司或者当期清算注销的子公司（人员辞退、业务活动终止）不属于终止经营。 附注中的终止经营收入、费用具体是指子公司自满足确认为终止经营的条件之日起到年末期间的收入、成本、费用等损益项目的金额。 4 、根据该企业的具体业务情况判断。

提问人：zhs7403 时间：2017-02-15 20:30:19
陈老师，别的都对。进入清算期的子公司或者当期清算注销的子公司（人员辞退、业务活动终止）不属于终止经营。这个的原因是什么？是否有相应的条款？

回答人：chenyiwei
终止经营必须是一个将处置或持有待售的组成部分，且本身需构成一个合并报表层面的完整业务。如果合并范围内有多个子公司从事同样业务，则仅关闭或出售其中一个子公司，该子公司不构成终止经营。

提问人：zhs7403 时间：2017-02-16 08:55:14
陈老师，还有一些模糊。比如打算处置固定资产一部分，剩余一部分，处置一部分也是放在持有待售固定资产放在终止经营？

回答人：chenyiwei
如果处置这部分是可以单独识别和分离的，则在拟处置部分满足持有待售认定条件的前提下，可将这部分单独列作持有待售。

提问人：zengfengxia 时间：2017-03-02 14:27:02
陈版，终止经营是指满足下列条件之一的已被企业处置或被企业划归为持有待售的，在经营和编制财务报表时能单独区分的组成部分。。。（ 2 ）该组成部分是拟对一项独立的主要业务或一个主要经营地区进行处置计划的一部分；。。。这句话应该如何理解？对一项独立的主要业务的一部分进行处置或划归为持有待售也应当是终止经营对吗，那任意处置一个构成业务的子公司，都可能属于终止经营了？ 终止经营的收入、费用、利润总额、所得数费用和净利润，以及归属于母公司所有者的终止经营利润的披露范围是在整个报告期间的经营成果，应如何理解？是自报告期初至处置或划归为持有待售期间还是自处置或划归为持有待售是至报告期末？ 另外，对子公司是否划归为持有待售，ifrs58A８Ａ 当一个主体承诺了一项处置计划，将丧失对一个子公司的控制权，如果满足第６段至第８段的标准，则应将该子公司所有的资产和负债划分为持有待售，不论其 出售之后是否保留对该前子公司的非控制性权益。这句话应如何理解？如果子公司仍在经营，但管理层拟出售它，因此“账面金额将主要通过出售而不是持续使用得以收回，”在合并报表上可以划分为持有待售资产？可立即出售应如何理解？是指企业停产或资产组停止使用吗？按第 6 条的意思，如果主要通过出售而不是持续使用收回，似乎并不包含当前停止使用的意思？同样，一项固定资产，管理层打算处置它，在处置之前仍用于生产，但未来主要通过出售而不是持续使用收回。在停止使用固定资产前，是不是也可能划归为持有待售？

回答人：chenyiwei
一般要处置整个业务线（构成报告分部的），才会构成终止经营，仅仅处置一个子公司，还有其他子公司从事同类业务的，则不按照终止经营披露。

提问人：zengfengxia 时间：2017-03-03 09:08:55
谢谢陈版！ 1 、“该组成部分是拟对一项独立的主要业务或一个主要经营地区进行处置计划的一部分”，终止经营需满足的这一条件应如何理解？看字义是业务的一部分也满足条件？ 2 、终止经营的收入、费用、利润总额、所得数费用和净利润，以及归属于母公司所有者的终止经营利润的披露范围是在整个报告期间的经营成果，应如何理解？是自报告期初至处置或划归为持有待售期间还是自处置或划归为持有待售是至报告期末？ 3 、如果子公司仍在经营，但管理层拟出售它，因此“账面金额将主要通过出售而不是持续使用得以收回，”在合并报表上可以划分为持有待售资产？可立即出售应如何理解，是指企业停产或资产组停止使用吗？按第 6 条的意思，如果主要通过出售而不是持续使用收回，似乎并不包含当前停止使用的意思？同样，一项固定资产，管理层打算处置它，在处置之前仍用于生产，但未来主要通过出售而不是持续使用收回。在停止使用固定资产前，是不是也可能划归为持有待售？

回答人：chenyiwei
1 、或者是一项主要业务，或者是一个重要地区。 2 、自划归为持有待售时至报告期末。 3 、现在的规定还有很多不明确的地方，也很少实例，今年这个新准则预计将出台，请以届时发布的新准则为准。

提问人：大头爸爸 时间：2018-02-24 20:52:32
陈版，现在新的 42 号准则出来了，出售子公司是否一定符合第 4 条终止经营的定义。

回答人：chenyiwei
终止经营是从特定行业或地区的战略性退出。大部分的子公司处置是不符合终止经营判断条件的。

提问人：呼叫帮助 时间：2018-03-07 14:20:29
终止经营的资产至少是要构成资产组，才符合终止经营的特征？

回答人：chenyiwei
一般理解是。